臺灣高等法院臺中分院刑事裁定　
111年度聲字第706號
聲  請  人  臺灣高等檢察署臺中檢察分署檢察官     
受  刑  人  黃文德




上列聲請人因受刑人數罪併罰有二裁判以上，聲請定其應執行之
刑（聲請案號：111年度執聲字第283號），本院裁定如下：
    主  文
黃文德因犯如附表所示各罪所處之刑，應執行有期徒刑柒年。
    理  由
一、聲請意旨略以：受刑人黃文德因違反毒品危害防制條例數罪
    ，先後經判決確定如附表。數罪中雖有刑法第50條第1項但
    書所列情形，惟受刑人已請求檢察官聲請定應執行刑，有臺
    灣苗栗地方檢察署民國111年3月8日是否請求定應執行刑調
    查表（應為公務詢問紀錄表）足稽，應依刑法第50條第2項
    、第53條及第51條第5款規定，定其應執行之刑，爰依刑事
    訴訟法第477條第1項規定聲請定其應執行刑等語。
二、按裁判確定前犯數罪者，併合處罰之。但有下列情形之一者
    ，不在此限：一、得易科罰金之罪與不得易科罰金之罪。二
    、得易科罰金之罪與不得易服社會勞動之罪。三、得易服社
    會勞動之罪與不得易科罰金之罪。四、得易服社會勞動之罪
    與不得易服社會勞動之罪。前項但書情形，受刑人請求檢察
    官聲請定應執行刑者，依第51條規定定之，刑法第50條定有
    明文。故若受刑人就其所犯數罪所處之各刑，有刑法第50條
    第1項但書之情形，而欲一同併合處罰時，應由受刑人請求
    檢察官向法院聲請定應執行刑，檢察官不得自行依職權逕向
    法院聲請，以維受刑人之權益。
三、經查：
　㈠受刑人黃文德因犯如附表所示等數罪，經臺灣臺中地方法院
    、臺灣苗栗地方法院及本院先後判處如附表所示之刑，並經
    分別確定在案，有各該刑事判決及其臺灣高等法院被告前案
    紀錄表在卷可稽。而受刑人所犯如附表所示之各罪，編號1
    、3至4、9所示之罪均為得易科罰金、得易服社會勞動之罪
    ，編號2、5至8、10至11所示之罪則均為不得易科罰金、不
    得易服社會勞動之罪，合於刑法第50條第1項但書之情形。
    茲檢察官依受刑人黃文德之請求聲請合併定其應執行之刑，
    有卷附受刑人111年3月8日「臺灣苗栗地方檢察署公務詢問
    紀錄表」可稽，茲檢察官聲請定其應執行之刑，本院審核認
    聲請為正當，應定其應執行之刑。
　㈡復依最高法院110年度台抗大字第489號大法庭裁定意旨：「
    定應執行刑，不僅攸關國家刑罰權之行使，於受刑人之權益
    亦有重大影響，除顯無必要或有急迫情形外，法院於裁定前
    ，允宜予受刑人以言詞、書面或其他適當方式陳述意見之機
    會，程序保障更加周全。」本院函知受刑人於文到後5日內
    陳述意見，受刑人於111年3月29日親自收受本院函文後，同
    日具狀表示無意見，有本院111年3月24日111中分高刑竟111
    聲706字第02754號刑事庭函（稿）、刑事紀錄科囑託送達文
    件表稿、法務部矯正署臺東監獄泰源分監簡復表、本院陳述
    意見調查表、送達證書各1份在卷（見本院卷第155至163頁
    ）可稽。
　㈢另附表編號5至8之罪，曾經臺灣苗栗地方法院以108年度易字
    第573號、第716號判決處應執行有期徒刑2年8月，嗣受刑人
    不服提起上訴，經本院以109年度上易字第615號、第622號
    判決上訴駁回，並於109年8月27日確定在案；附表編號10至
    11所示之罪，曾經臺灣苗栗地方法院以109年度訴字第25號
    判決處應執行有期徒刑4年，嗣受刑人不服提起上訴，經本
    院以110年度上訴字第1776號判決撤銷，改判應執行有期徒
    刑3年，並於111年1月24日確定在案；則附表編號5至8、10
    至11原裁判關於定應執行刑部分之基礎，將因本院重新裁定
    而使原定應執行刑當然失效。惟考量法律性內部界限之拘束
    ，更不得重於原裁判原定之應執行刑，使受刑人陷於更不利
    之結果，並衡酌受刑人人格、所犯各罪侵害法益之異同（編
    號1至2、4至9均為財產上犯罪、罪質相同；編號3、10、11
    均為侵害社會法益之犯罪、罪質相同）、對侵害法益之加重
    效應及時間、空間之密接程度（按編號1至2、4至9集中於10
    7年11月至108年6月間；編號10至11則連續於107年12月10、
    11日間），刑罰邊際效應隨刑期而遞減及行為人所生痛苦程
    度隨刑期而遞增，考量受刑人復歸社會之可能性，而為整體
    評價後，爰定應執行刑如主文所示。
據上論斷，應依刑事訴訟法第477條第1項，刑法第53條、第51條
第5款，裁定如主文。
中　　華　　民　　國　　111 　年　　4 　　月　　 12 　日
            刑事第九庭  審判長法　官　紀　文  勝
                              法　官　紀  佳  良
                              法　官　賴  妙  雲
以上正本證明與原本無異。
如不服本裁定，應於收受送達後5日內向本院提出抗告書狀。因
疫情而遲誤不變期間，得向法院聲請回復原狀。

                              書記官  林  玉  惠
　　　　　　　　　　　　　　　
中　　華　　民　　國　　111 　年　　4 　　月　　12　　日
附表
編號  1  2 3 罪名  竊盜 竊盜 毒品危害防制條例 宣告刑  有期徒刑3月  有期徒刑7月 有期徒刑6月 犯罪日期  108.02.21  107.11.11 108.06.23 偵查(自訴)機關年度及案號  臺中地檢108年度偵字第6274號 苗栗地檢107年度偵字第6229號 苗栗地檢108年度毒偵字第1103號 最後 事 實 審 法院 臺灣臺中地方 法院 臺灣苗栗地方 法院 臺灣苗栗地方 法院  案號 108年度簡字第 786號 108年度易字第 387號 108年度簡上字第111號  判決 日期 108.06.28 108.07.30 109.03.18 確定判決 法院 臺灣臺中地方 法院 臺灣苗栗地方 法院 臺灣苗栗地方 法院  案號 108年度簡字第 786號 108年度易字第 387號 108年度簡上字第111號  確定判決日期 108.08.02 108.08.26 109.03.18 得易科、易服社勞否之案件  得易科 得社勞 不得易科 不得社勞 得易科 得社勞 備註  臺中地檢108年度執字第11756號 苗栗地檢108年度執字第3381號 苗栗地檢109年度執字第1295號   編號5至8經臺灣高等法院臺中分院109年度上易字第615號、第622號判決處應執行刑有期徒刑2年8月 編號10至11經臺灣高等法院臺中分院110年度上訴字第1776號判決處應執行刑有期徒刑3年   
編號  4 5 6  罪名  竊盜  竊盜 竊盜 宣告刑   有期徒刑5月 有期徒刑11月 有期徒刑10月 犯罪日期  107.12.06 107.12.09 107.11.29  偵查(自訴)機關年度及案號  苗栗地檢108度偵字第5191號 苗栗地檢108年度偵字第756號等 苗栗地檢108年度偵字第756號等 最後 事 實 審 法院 臺灣苗栗地方 法院 臺灣高等法院 臺中分院 臺灣高等法院 臺中分院  案號 108年度易字第 849號 109年度上易字第615、622號 109年度上易字第615、622號  判決 日期 109.02.12 109.08.27 109.08.27 確定判決 法院 臺灣苗栗地方 法院 臺灣高等法院 臺中分院 臺灣高等法院 臺中分院  案號 108年度易字第 849號 109年度上易字第615、622號 109年度上易字第615、622號  確定判決日期 109.03.18 109.08.27 109.08.27 得易科、易服社勞否之案件  得易科 得社勞 不得易科 不得社勞 不得易科 不得社勞 備註  苗栗地檢109年度執字第933號 苗栗地檢110年度執字第2754號 苗栗地檢110年度執字第2754號   編號5至8經臺灣高等法院臺中分院109年度上易字第615號、第622號判決處應執行刑有期徒刑2年8月 編號10至11經臺灣高等法院臺中分院110年度上訴字第1776號判決處應執行刑有期徒刑3年   
編號  7  8 9 罪名  竊盜  竊盜 竊盜 宣告刑  有期徒刑9月  有期徒刑8月 有期徒刑5月 犯罪日期  107.12.09  107.09.23 108.06.05 偵查(自訴)機關年度及案號  苗栗地檢108年度偵字第756號等 苗栗地檢108年度偵字第756號等 苗栗地檢108年度偵字第756號等 最後 事 實 審 法院 臺灣高等法院 臺中分院 臺灣高等法院 臺中分院 臺灣高等法院 臺中分院  案號 109年度上易字第615、622號 109年度上易字第615、622號 109年度上易字第615、622號  判決 日期 109.08.27 109.08.27 109.08.27 確定判決 法院 臺灣高等法院 臺中分院 臺灣高等法院 臺中分院 臺灣高等法院 臺中分院  案號 109年度上易字第615、622號 109年度上易字第615、622號 109年度上易字第615、622號  確定判決日期 109.08.27 109.08.27 109.08.27 得易科、易服社勞否之案件  不得易科 不得社勞 不得易科 不得社勞 得易科 得社勞 備註  苗栗地檢110年度執字第2754號 苗栗地檢110年度執字第2754號 苗栗地檢109年度執字第3157號   編號5至8經臺灣高等法院臺中分院109年度上易字第615號、第622號判決處應執行刑有期徒刑2年8月 編號10至11經臺灣高等法院臺中分院110年度上訴字第1776號判決處應執行刑有期徒刑3年   
編號  10 11  （以下空白） 罪名  毒品危害防制條例 毒品危害防制條例  宣告刑  有期徒刑2年  有期徒刑1年10月  犯罪日期  107.12.10  107.12.11  偵查(自訴)機關年度及案號  苗栗地檢108年度偵字第5216號等  苗栗地檢108年度偵字第5216號等   最後 事 實 審 法院 臺灣高等法院 臺中分院 臺灣高等法院 臺中分院   案號 110年度上訴字第 1776號 110年度上訴字第 1776號   判決 日期 110.12.21 110.12.21  確定判決 法院 臺灣高等法院 臺中分院 臺灣高等法院 臺中分院   案號 110年度上訴字第 1776號 110年度上訴字第 1776號   確定判決日期 111.01.24 111.01.24  得易科、易服社勞否之案件  不得易科 不得社勞 不得易科 不得社勞  備註  苗栗地檢111年度執字第517號 苗栗地檢111年度執字第517號    編號5至8經臺灣高等法院臺中分院109年度上易字第615號、第622號判決處應執行刑有期徒刑2年8月 編號10至11經臺灣高等法院臺中分院110年度上訴字第1776號判決處應執行刑有期徒刑3年